臺灣臺南地方法院刑事判決　　　　　　　 96年度易字第741號
公　訴　人　臺灣臺南地方法院檢察署檢察官
被　　　告　甲○○
　　　　　　　　　　（另案在臺南分監執行中）
上列被告因違反毒品危害防制條例案件，經檢察官提起公訴（96
年度毒偵字第1279號），被告於準備程序期日就被訴事實為有罪
之陳述，經本院裁定進行簡式審判程序，判決如下：
    主  文
甲○○施用第二級毒品，處有期徒刑陸月，如易科罰金，以新臺
幣壹仟元折算壹日。扣案之第二級毒品安非他命壹包（含袋重零
點參伍公克）沒收銷燬之；安非他命吸食器壹組沒收。
    事  實
一、甲○○前於民國八十八年間因施用毒品案件，經本院裁送觀
    察、勒戒後，認有繼續施用毒品之傾向，再經本院裁定送強
    制戒治，於八十八年七月七日停止強制戒治付保護管束，並
    於八十九年一月二十三日保護管束期滿視為強制戒治執行完
    畢後，由臺灣臺南地方法院檢察署檢察官於八十九年三月十
    四日以八十九年度戒毒偵字第八九號為不起訴處分。其又於
    九十年間因施用第一級毒品案件，經本院以九十一年度毒聲
    字第一七六號裁定送強制戒治，於九十二年七月九日強制戒
    治期滿執行完畢，刑罰部分則經臺灣高等法院臺南分院於九
    十二年一月二日以九十一年度上訴字第一二九四號判處有期
    徒刑一年二月確定。復於九十一年間因施用第二級毒品案件
    ，經本院於九十二年六月五日以九十一年度易字第一四八九
    號判處有期徒刑六月確定，並於九十二年間因竊盜案件，經
    臺灣高等法院臺南分院於九十二年九月二日以九十二年度上
    易字第五四七號判處有期徒刑十月確定，上開三罪經臺灣高
    等法院臺南分院定應執行刑二年四月確定，入監執行後，於
    九十五年六月八日假釋出獄，嗣經撤銷假釋，於九十六年四
    月十二日入監執行殘刑。詎甲○○猶不知警惕，復於假釋期
    間，另基於施用第二級毒品安非他命抵癮之單一犯意，自九
    十六年三月九日某時起至同年四月十二日凌晨三時許止，在
    其位於臺南縣下營鄉大屯村大屯寮六十七號租屋處，以將第
    二級毒品安非他命置於玻璃球上燃燒後吸食其煙之方式，施
    用第二級毒品安非他命多次。嗣於九十六年四月十二日下午
    十六時許，因另案通緝而在上開租屋處為警查獲，並扣得安
    非他命一包（含袋重○．三五公克）及安非他命吸食器一組
    。
二、案經臺南縣警察局報請臺灣臺南地方法院檢察署檢察官偵查
    起訴。
    理  由
一、本件係經被告甲○○於本院當庭表示認罪，而以簡式審判程
    序加以審理，此有本院九十六年六月十三日準備程序筆錄及
    同日審判筆錄各一份附卷足憑，則依據刑事訴訟法第二百七
    十三條之二、同法第一百五十九條第二項之規定，本件不適
    用傳聞法則有關限制證據能力之相關規定，合先敘明。
二、上揭事實，業據被告於本院審理時供承不諱，且被告為警查
    獲後集採之尿液檢體送驗後，確呈安非他命陽性反應等情，
    有長榮大學出具之尿液檢驗報告一份在卷可稽，此外，並有
    第二級毒品安非他命一包（含袋重○．三五公克）、呈甲基
    安非他命陽性反應之試劑照片一張及安非他命吸食器一組扣
    案可證，足徵被告於本院審理時之自白與事實相符，應可採
    信。又被告有如事實欄所示之觀察、勒戒及強制戒治執行紀
    錄，有臺灣高等法院被告前案紀錄表在卷可佐，其於強制戒
    治執行完畢釋放後，五年內再犯本件施用第二級毒品之罪，
    事證明確，被告犯行堪以認定，自應依法論科。
三、核被告所為係犯毒品危害防制條例第十條第二項之施用第二
    級毒品之罪。被告持有第二級毒品安非他命之低度行為，應
    為施用第二級毒品安非他命之高度行為所吸收，均不另論罪
    。再按毒品危害防制條例所規定之施用毒品犯行，因鑑於施
    用毒品者，大多具有「成癮性」，為貫徹社會防制毒品之期
    盼，對施用毒品者，有施以「斷癮」之必要，乃就施用毒品
    行為，先為生理治療及心理復健之保安處遇，因而以令入勒
    戒處所觀察、勒戒方式，戒除其身癮，若仍無法戒除，有繼
    續施用毒品之傾向，再令入戒治處所施以強制戒治，以戒除
    其心癮，倘上開保安處遇猶無法收其遮斷毒癮之實效，方以
    刑罰追訴處罰，此為毒品危害防制條例第二十條、第二十三
    條所明定，足見施用毒品罪，本即預定其因成癮而有反覆實
    行施用毒品之性質，於刑法評價上，即得以集合犯論以一罪
    （最高法院九十五年度臺上字第一○七九號判決意旨參照）
    。是毒品原即有成癮性，施用毒品本身即具有反覆實施之性
    質，被告先後多次施用第二級毒品安非他命之行為，應係基
    於單一行為決意之集合犯，附此敘明。爰審酌被告施用毒品
    之犯行，在性質上乃屬對自我身心健康之自戕行為，尚未嚴
    重破壞社會秩序、侵害他人權益，然其前因施用毒品經觀察
    、勒戒及強制戒治處分，竟仍不思戒絕革除惡習，再為本件
    犯罪，顯仍未記取教訓，及被告犯後坦承犯行，尚有悔意等
    一切情狀，量處如主文所示之刑，並諭知易科罰金之折算標
    準，以資警惕。扣案之安非他命一包（含袋重○．三五公克
    ）係查獲之毒品，且毒品之包裝袋客觀上與毒品無法完全折
    離，應依毒品危害防制條例第十八條第一項前段規定沒收銷
    燬之；至安非他命吸食器一組係被告所有，供施用毒品所用
    之物，業據被告陳明在卷，並依刑法第三十八條第一項第二
    款規定宣告沒收。
據上論斷，應依刑事訴訟法第二百七十三條之一第一項、第二百
九十九條第一項前段，毒品危害防制條例第十條第二項、第十八
條第一項前段，刑法第十一條前段、第四十一條第一項前段、第
三十八條第一項第二款，判決如主文。
本案經檢察官乙○○到庭執行職務。
中　　華　　民　　國　　96　　年　　6 　　月　　22　　日
                  刑事第六庭  　法　官　孫淑玉
以上正本證明與原本無異。
如不服本判決，應於收受送達後十日內向本院提出上訴書狀（應
附繕本）。
  　　　　　　　　　　　　　　　書記官  馬愛君
中　　華　　民　　國　　96　　年　　6 　　月　　22　　日
附錄本案論罪科刑法條：
毒品危害防制條例第10條
施用第一級毒品者，處6月以上5年以下有期徒刑。
施用第二級毒品者，處3年以下有期徒刑
